臺灣嘉義地方法院刑事判決
111年度易字第177號
公  訴  人  臺灣嘉義地方檢察署檢察官
被      告  張勝雄




            莊嘉權


            王勝憲






上列被告因竊盜案件，經檢察官提起公訴（110年度偵字第11645
號、111年度偵字第374號），本院依簡式審判程序審理，判決如
下：
    主    文
一、張勝雄犯刑法第321條第1項第3、4款之竊盜罪，累犯，處有
    期徒刑10月。
　  未扣案犯罪所得新臺幣6萬元沒收，如全部或一部不能沒收
    ，或不宜執行沒收時，追徵其價額。
二、王勝憲犯刑法第321條第1項第3、4款之竊盜罪，處有期徒刑
　　11月。又共同犯竊盜罪，處有期徒刑7月。應執行有期徒刑1
　　年1月。
　  未扣案電纜剪、鉤刀各1把，及犯罪所得新臺幣6萬元、監視
    器7組，均沒收，如全部或一部不能沒收，或不宜執行沒收
    時，追徵其價額。
三、莊嘉權犯刑法第321條第1項第3、4款之竊盜罪，處有期徒刑
    6月，如易科罰金，以新臺幣1千元折算1日。又共同犯竊盜
    罪，處有期徒刑4月，如易科罰金，以新臺幣1千元折算1
    日。應執行有期徒刑7月，如易科罰金，以新臺幣1千元折算
    1日。
    未扣案犯罪所得新臺幣6萬元沒收，如全部或一部不能沒
    收，或不宜執行沒收時，追徵其價額。
　　事實及理由
一、犯罪事實
　㈠張勝雄、莊嘉權（原名：莊濠榮）、王勝憲、呂建城（現由
    本院拘提中）4人意圖為自己不法之所有，共同基於竊盜之
    接續犯意聯絡，於民國110年7月16日凌晨0時許，由王勝憲
    備妥電纜剪、鉤刀各1把，由呂建城備妥4種尺寸之鉗子、1
    把螺絲起子、手套2雙、探照頭燈及備用電池1組，駕駛呂建
    城所承租之車牌號碼000-0000號租賃小客車，共同前往嘉義
    縣太保市大同技術學院太保校區。進入校區後，推由王勝憲
    持客觀上足對人之生命、身體造成威脅之上開電纜剪，接續
    割取由該校總務長鍾任榮所管領之電纜線共1,000公斤，莊
    嘉權、呂建城則輪流持客觀上足對人之生命、身體造成威脅
    之上開鉤刀，接續將王勝憲剪斷之電纜線剝皮。期間除使用
    上開工具外，另使用呂建城所有、客觀上足對人之生命、身
    體造成威脅之上開4種尺寸鉗子、螺絲起子為本件竊盜犯行
    。另張勝雄、莊嘉權接續輪流將電纜線搬運至前開車輛，直
    至同年月19日凌晨2時34分許，4人共竊得1,000公斤之電纜
    線得手。離去後，推由王勝憲將竊得之電纜線分3次，以前
    開車輛載運至不知情之戴福川所經營之浩峰企業社回收、變
    賣，共賣得新臺幣（下同）24萬元，4人並各分得6萬元。
　㈡王勝憲與莊嘉權2人復意圖為自己不法之所有，共同基於竊盜
    之接續犯意聯絡，於110年10月11日凌晨0時許，由王勝憲駕
    駛前開RBQ-3055號租賃小客車搭載莊嘉權，至嘉義縣太保市
    大同技術學院太保校區，推由王勝憲接續徒手竊取由該校環
    境安全組長蔡明原所管領之監視器7組(價值3萬5,000元)，
    莊嘉權則在一旁把風，得手後離去。
二、證據名稱
　㈠被告張勝雄、王勝憲、莊嘉權分別於警詢、偵查及本院審理
    中之自白、證人即被告呂建城分別於警詢、偵查中之供述。
　㈡證人即告訴人鍾任榮、蔡明原分別於警詢、偵查中之證述。
　㈢證人即浩峰企業社老闆戴福川於警詢及偵查中之證述。
　㈣嘉義縣警察局水上分局搜索、扣押筆錄、扣押物品目錄表、
    扣押物品收據、嘉義縣警察局水上分局刑案現場勘查報告、
    現場照片共78張、監視器分布圖及調閱狀況說明、監視器錄
    影截圖6張、車輛詳細資料報表、汽車租賃契約書、扣案4種
    尺寸之鉗子、1把螺絲起子、手套2雙、探照頭燈及備用電池
    1組、本院當庭勘驗扣案工具筆錄。
三、論罪科刑及沒收
　㈠核被告3人上開犯罪事實㈠所為，均係犯刑法第321條第1項第3
    、4款之結夥三人以上、攜帶兇器竊盜罪；被告王勝憲、莊
    嘉權上開犯罪事實㈡所為，均係犯刑法第320條第1項之竊盜
    罪。被告3人上開犯罪事實㈠、被告王勝憲、莊嘉權上開犯罪
    事實㈡，均各係基於同一之竊盜犯意，雖於同地實施上開竊
    盜犯行，然均各係基於密切接近之時間所為，且各係侵害同
    一法益，依一般社會健全觀念，在時間差距上，難以強行分
    開，各應視為數個舉動之接續施行，合為包括之1行為予以
    評價，均各屬接續犯。又被告王勝憲、莊嘉權所犯上開2罪
    ，犯意均屬各別，行為亦屬互殊，均應予分論併罰。被告3
    人就上開犯罪事實㈠、被告王勝憲、莊嘉權就上開犯罪事實㈡
    ，分別有犯意聯絡及行為分擔，均應論以共同正犯。又上開
    犯罪事實㈠，業已符合結夥3人以上之構成要件，故不於主文
    中贅述「共同」，附此敘明。
　㈡被告張勝雄前因違反毒品危害防制條例等案件，經本院裁定
    應執行有期徒刑4年2月確定，後經撤銷假釋，應執行殘刑10
    月26日；又因違反毒品危害防制條例案件，經臺灣雲林地方
    法院以105年度易字第1114號分別判處有期徒刑7月、4月確
    定，復經定應執行有期徒刑9月確定，與上開10月26日之殘
    刑接續執行，甫於107年12月1日縮刑期滿執行完畢等情，除
    有臺灣高等法院被告前案紀錄表在卷可查外，被告張勝雄並
    不爭執。其受有期徒刑之執行完畢後5年內，故意再犯本件
    有期徒刑以上之罪，為累犯。至於累犯是否應加重本刑，司
    法院大法官會議釋字第775號解釋係表示「除個案應量處最
    低法定刑、又無法適用刑法第59條在內減輕規定之情形時，
    法院才應依本解釋意旨裁量不予加重最低本刑」（最高法院
    109年度台上字第4491號、109年度台非字第139號、第170號
    判決參照）。因此，倘若法院依個案犯罪情節，認並無應量
    處最低法定刑之情形，即應回歸刑法累犯規定加重本刑。參
    酌檢察官之說明，就被告張勝雄本件竊盜之犯罪內容以觀，
    尚難認有應予從寬量處最低法定刑，否則即屬過苛之情事，
    自仍應依刑法第47條第1項規定加重最低本刑。
　㈢爰審酌被告張勝雄、王勝憲前已有多次犯罪前科（被告張勝
    雄前述構成累犯部分不重複評價），被告莊嘉權僅有賭博罰
    金刑之犯罪前科，各有其等臺灣高等法院被告前案紀錄表可
    據。其等手腳健全，不思循正當方式賺取所需，竟侵入校區
    下手行竊他人財物，不尊重他人財產權，且迄未返還所竊得
    之財物。又考量其等各別分工、犯後坦認犯行之態度、犯罪
    手段與情節，及其等於本院審理中分別自承之智識程度、家
    庭生活、經濟狀況之一切情狀，分別量處如主文所示之刑，
    並就被告王勝憲、莊嘉權犯行定應執行刑，及就被告莊嘉權
    部分併諭知易科罰金之折算標準。
　㈣未扣案電纜剪、鉤刀各1把，為被告王勝憲所有，並為上開犯
    罪事實㈠犯罪所用之工具；未扣案之被告3人上開犯罪事實㈠
    竊取電纜線後變賣所得各6萬元、未扣案之監視器7組，分別
    屬於其等犯罪所得，均應依法沒收，如不能或不宜沒收時，
    均應追徵價額。至扣案供上開犯罪事實㈠所用之4種尺寸之鉗
    子、1把螺絲起子、手套2雙、探照頭燈及備用電池1組，係
    共同被告呂建城所有，自應於共同被告呂建城到案後，於其
    罪刑項下諭知沒收即可，附此一敘。　　　　
四、應適用之法條：刑事訴訟法第273條之1第1項、第299條第1
    項前段、第310條之2、第454條（依判決精簡原則，僅記載
    程序法條）。
本案經檢察官陳郁雯偵查起訴，由檢察官林津鋒到庭實行公訴。
中　　華　　民　　國　　111 　年　　5 　　月　　20　　日
                  刑事第五庭      法  官  張志偉
以上正本證明與原本無異。
如不服本判決應於收受判決後20日內向本院提出上訴書狀，並應
敘述具體理由；其未敘述上訴理由者，應於上訴期間屆滿後20日
內向本院補提理由書（均須按他造當事人之人數附繕本）「切勿
逕送上級法院」。告訴人或被害人如對於本判決不服者，應具備
理由請求檢察官上訴，其上訴期間之計算係以檢察官收受判決正
本之日期為準。　　　　　　　　　
中　　華　　民　　國　　111 　年　　5 　　月　　20　　日
                                  書記官  柯凱騰
附錄法條：
中華民國刑法第320條
意圖為自己或第三人不法之所有，而竊取他人之動產者，為竊盜
罪，處5年以下有期徒刑、拘役或50萬元以下罰金。
意圖為自己或第三人不法之利益，而竊佔他人之不動產者，依前
項之規定處斷。
前二項之未遂犯罰之。

中華民國刑法第321條
犯前條第1項、第2項之罪而有下列情形之一者，處6月以上5年以
下有期徒刑，得併科50萬元以下罰金：
一、侵入住宅或有人居住之建築物、船艦或隱匿其內而犯之。
二、毀越門窗、牆垣或其他安全設備而犯之。
三、攜帶兇器而犯之。
四、結夥三人以上而犯之。
五、乘火災、水災或其他災害之際而犯之。
六、在車站、港埠、航空站或其他供水、陸、空公眾運輸之舟、
    車、航空機內而犯之。
前項之未遂犯罰之。